

A PROPOS

- 26 ans
- Permis B

<u>Compétences</u>



Data Mining: Machine Learning avec
Python (Pandas - Scikit Learn - Numpy Matplotlib - Tensorflow - Keras - Gensim Mito), Deep Learning, Calcul Parallel et
Optimisation temps de Calcul, Réduction
de dimension (ACP), Computer Vision,
Power BI, Kibana, Talend, Pentaho,
Denodo, JasperSoft, Excel, Knime, Sipina,
Tanagra.

Big Data / Business Intelligence: SAS Viya, Hadoop, Elasticsearch, Hive, SQL, PL/SQL Oracle, PostgreSQL, Mongo DB, ApacheTika, XML (XQuery, XPath).

<u>Langages de Programmation</u>: SAS,

Python, R, C++, C, Java, PHP, JavaScript.

Mathématiques: Modélisation et Résolution de problèmes complexes dans plusieurs domaines (Analyse -Algèbre - Statistiques - Probabilités).

<u>Gestion de Projets</u>: Méthodologie Agile (Approche Scrum).

<u>Intérêts et Activités</u>

- Musculation, Football, Natation
- Entrepreneuriat, Géopolitique mondiale
- Voiture, Jeux vidéos

Langues

Français: BilingueAnglais: IntermédiaireAllemand: Académique

Certifications

SAS - Coursera - Udemy

Mame Libasse Mboup

Machine Learning Engineer - Data Scientist



libasselaye01@amail.com

https://github.com/libasselaye



Toulon, France



+33 6 51 98 36 14

Expériences Professionnelles

Data Scientist, Innovation e-Santé Sud, Hyères, France

Octobre 2022 - Aujourd'hui

- Traitement, analyse, modélisation et visualisation de données de santé régionales dans le cadre de différents projets de santé publique (Ségur Numérique, E-parcours, Via Trajectoire, ROR).
- Accompagnement des établissements et professionnels de santé dans leur transition numérique

Data Scientist , Orange, Lyon, France |

Septembre 2021 - Septembre 2022

- Développement de modèles statistiques des flux de données
- Collecte, Analyse de Données (incohérence SI) et Traitements de données Textuelles
- Automatisation (UI Path) & Data Visualisation pour la Supervision des flux

🚺 Data Engineer - Développeur, 🛮 Enedis, Toulon, France 🖡

Avril 2021 - Septembre 2021

- Data Virtualisation avec Denodo (VQL) et Intégration de données
- Développement d'application de pilotage d'indicateurs de performances énergétiques (Codelgniter)

Diplômes et Formations

Master 2 Machine Learning for Artificial Intelligence,

Université Lyon 2, Bron, France | Septembre 2020 - Septembre 2022

Licence Informatique,

Université du Littoral Cote d'Opale, Calais, France | Septembre 2018 - Septembre 2020

Licence Mathématiques et Informatique,

Université de Thiés, Thiés, Sénégal | Septembre 2015 - Septembre 2018

Projets Réalisés

Text Mining

- Techniques de plongement lexical (Word Embedding), Preprocessing, Datavisualisation sur les données de DBLP (catalogue de bibliographies) sous formes de graphes avec Network X, Umap, Pyvis et Matplotlib.
- Topic Modelling après regroupement par cluster/thématique(LDA)
- Moteur de recherche et Identifications d'auteurs des documents sur un corpus de documents.

NLP & Deep Learning

 Représentation vectorielle avec Skip-Gram (Glove), programmer et entrainer un RNN, CNN, encoder-decoder (avec mécanisme d'attention), spécialiser un modèle langue pré-entrainé BERT.

Supervised Learning

- Techniques d'apprentissage supervisé.
- Implémentation from scratch des arbres de décision (Tree Decision) et des forêts aléatoires (Random Forest): approche Orientée Objet.

Model-Based Learning

• Implémentation et comparaison de résultats des modèles de mélanges pour la classification et le clustering sur MNIST dataset (EM, SVM, K-Means).

Java

 Jeu vidéo de type Role Playing Game (RPG) inspiré de la fameuse série des Dark Souls (IntelliJ Idea).

C++ / Génie Logiciel

 Jeu de Reversi/Othello avec des interfaces de jeu textuel, graphique et web (SLD2 et WebAssembly), ainsi qu'un programme de comparaison d'IA (Git - Shell - Environnement Linux).

Développement • Web

 Jeu de Quizz Multijoueur en temps réel avec WebSocket, HTML, CSS, Bootsrap, JavaScript, Node.js & le framework Express et Mongo DB pour stocker les questions et réponses du jeu.

Travail d'Etude et de Recherche

- Co-clustering de données spatio-temporelles sur R.
- Applications d'algorithmes et rédaction d'un article scientifique sur la Catégorisation d'articles scientifiques à partir des relations sémantiques des mots clés issus du résumé et du titre.

Business Intelligence

 Récupération de datas du Covid-19 ; fusion, intégration, analyse et nettoyage de ces fichiers sous Python, Talend ; construction d'un modèle conceptuel et stockage dans un datawarehouse ; mise en place de Dashboard avec Power BI.

Informatique Graphique

Développement du jeu Karting Need For Speed - Modélisation Objet 3D avec Three.js , Html et JavaScript .